【裁判字號】    90,訴,556
【裁判日期】    900606
【裁判案由】    偽造文書等
【裁判全文】
臺灣板橋地方法院刑事判決                            九十年度訴字第五五六號
    公  訴  人  臺灣板橋地方法院檢察署檢察官
    被      告  甲○○LIP .
                乙○○IET .
右列被告因偽造文書案件，經檢察官提起公訴（八十九年度偵字第一七五九七號），
本院判決如左：
    主  文
甲○○LIP MATIN CONDES、乙○○IED GALUTAN 共同連續行使偽造私文書，足以生損害於公
眾及他人，各處有期徒刑拾月，均緩刑貳年，緩刑期內均付保護管束。扣案變造之護
照影本柒份、遠傳公司行動電話晶片卡拾張，照片貳份（玖張），護照影本壹張、剪
刀壹支、所偽造於遠傳電信行動電話服務申請書上之如附表所示之簽名共拾伍枚均沒
收。
    事  實
一、甲○○LIP MATIN CONDES、乙○○IED GALUTAN 二人共同意圖為自己不法之所有，基於
    概括之犯意聯絡，自民國八十九年七月中旬起，至八十九年七月下旬止，連續在
    桃園縣龜山鄉大崗村頂湖十五之十四號甲○○LIP MATIN CONDES租屋處，共同以換
    貼照片之方式變造如附表所示之外國人居留證、護照影本，再由甲○○LIP MATIN
    CONDES在前揭地點偽造如附表所示外國人署押之方式，偽造遠傳電信行動電話服
    務申請書後，持前開變造之護照、居留證影本及偽造之行動電話服務申請書，以
    每份新台幣（下同）七百五十元之代價，向桃園縣龜山鄉○○村○○街三○○○
    之一號莊文龍經營之翔威電腦通訊器材行，請求代為申辦遠傳電信股份有限公司
    （下稱遠傳公司）行動電話晶片卡，使遠傳公司陷於錯誤，同意如數發給行動電
    話晶片卡，提供行動電話服務，而無法依聲請書內容求償電信費用，足生損害於
    如附表所示之外國人及遠傳公司；甲○○LIP MATIN CONDES取得前開行動電話晶片
    卡後，即以每份一千五百元之代價，販賣予乙○○IED GALUTAN，由乙○○IED GALUTAN
    持往桃園火車站前，以每份二千元之價格，轉售予姓名不詳之菲律賓人牟利。嗣
    於八十九年七月三十一日晚上九時十分許，警方在台北市○○○路與延吉街口查
    獲乙○○IED GALUTAN，並在其身上扣得變造之護照影本七份、遠傳公司行動電話晶
    片卡十張，並循線查獲甲○○LIP MATIN CONDES，扣得其所有供犯罪用之照片二份
    （九張），護照影本一張、剪刀一支。
二、案經台北市政府警察局大安分局報告台灣桃園地方法院檢察署呈請台灣高等法院
    檢察署核轉臺灣板橋地方法院檢察署檢察官偵查起訴。
    理  由
一、訊據被告甲○○LIP MATIN CONDES、乙○○IED GALUTAN 對於右揭事實，於偵查及本院
    審理時坦承不諱，核與證人莊文龍於警訊時暨台灣桃園地方法院檢察署偵查中證
    述之情形相符，復有行動電話服務申請書八份以及扣案之變造護照影本七份、行
    動電話晶片卡十張、照片二份（九張），護照影本一張、剪刀一支可資佐證，被
    告二人罪證明確，犯行洵堪認定，應予依法論科。
二、核被告甲○○LIP MATIN CONDES、乙○○IED GALUTAN 二人所為，均係犯刑法第二百十
    六條行使第二百十條偽造私文書罪、第二百十六條行使第二百十二條之變造特種
    文書罪、第三百三十九條第一項詐欺取財罪。
（一）被告二人有犯意聯絡及行為分擔，為共同正犯。
（二）被告二人偽造私文書、變造特種文書後復持以行使，其偽造、變造之低度行為
      ，應為行使之高度行為所吸收，不另論罪。
（三）被告二人多次犯行，時間緊接，所犯係構成要件相同之罪名，顯係出於概括之
      犯意為之，為連續犯，爰依刑法第五十六條之規定以一罪論，並均加重其刑。
（四）被告二人所犯上開三罪，有方法結果之牽連關係，應從一重依行使偽造私文書
      罪處斷。
（五）爰審酌被告犯罪所得之金額不多、所生之危害及犯罪後坦承犯行，尚有悔意等
      一切情狀，量處如主文所示之刑，以資懲儆。
（六）查被告二人前未曾受有期徒刑以上刑之宣告，有台灣高等法院檢署處刑案紀錄
      簡覆表在卷可稽，經此教訓應知警惕，當無再犯之虞，本院因認對被告所處之
      刑，以暫不執行為適當，爰併予宣告緩刑二年，並於緩刑期間付保護管束，以
      啟自新。
（七）按「保安處分執行法第七十四條之一第一項所規定對於外國人保護管束者，得
      以驅逐出境代之，乃規定檢察官執行外國人保護管束處分之職權時，究依原判
      決宣告之保護管束處分執行，或以驅逐出境之方式替代執行，係由檢察官依具
      體狀況，衡情指揮執行之方法，其是否替代執行，並無須由檢察官聲請法院裁
      定之明文規定。」，最高法院八十五年度台非字第三號判例著有明文，爰不另
      為保護管束以驅逐出境代替之諭知。
三、扣案變造之護照影本七份、遠傳公司行動電話晶片卡十張，係犯罪所得之物，照
    片二份（九張），護照影本一張、剪刀一支，係供犯罪預備之物，且均為被告所
    有，業據其供明，均應依刑法第三十八條第二、三款諭知沒收，所偽造於遠傳電
    信行動電話服務申請書上之如附表所示之簽名共十五枚，係所偽造署押，依刑法
    第二百十九條宣告沒收。
據上論斷，應依刑事訴訟法第二百九十九條第一項前段，刑法第二十八條、第五十六
條、第二百十六條、第二百十條、第二百十二條、第三百三十九條第一項、第五十五
條後段、第七十四條第一款、第九十三條第一項、第三十八條第二、三款、第二百十
九條，罰金罰鍰提高標準條例第一條前段，判決如主文。
本案經檢察官郭永發到庭執行職務
中      華      民      國    九十      年      六      月      六      日
                                      臺灣板橋地方法院刑事第三庭
                                          法  官  畢  乃  俊
右正本證明與原本無異。
如不服本判決，應於判決送達後十日內，向本院提出上訴狀。
                                          書記官  張  家  榮
中    華    民    國      九十        年      六      月      六      日
附表
編號      被害人
一        MAGALLALANES ROBERT LANERO
二        MATINO SONIA BERTAN
三        REGALLADO ISABELO ARCELON
四        TANIAMA NENIA REVERO
五        MANDOZAGA JE乙○○D GERMAN
六        GONZALO ROSANA TOMATO
七        AGONTO RENLANMANATOR
八        AGONIA DALIA RENMANA
九        ALLAN MARIOGAI SARMIENTO
十        JITMAN KWANCHAI
十一      MARENEN AGONIA ANONES
十二      GEERONA REENA SUAREN
十三      SENDOLLA ARNALDO NOANIA
十四      VARCHES LIALYN JOLKBER
十五      MAGUANO RONKLEN GABEDON
附錄本案所犯法條全文
中華民國刑法第二百一十條
(偽造變造私文書罪)
偽造、變造私文書，足以生損害於公眾或他人者，處五年以下有期徒刑。
中華民國刑法第二百一十二條
(偽造變造特種文書罪)
偽造、變造護照、旅券、免許證、特許證及關於品行、能力服務或其他相類之證書、
介紹書，足以生損害於公眾或他人者，處一年以下有期徒刑、拘役或三百元以下罰金
。
中華民國刑法第二百一十六條
(行使偽造變造或登載不實之文書罪)
行使第二百十條至第二百十五條之文書者，依偽造、變造文書或登載不實事項或使登
載不實事項之規定處斷。
中華民國刑法第三百三十九條
(普通詐欺罪)
意圖為自己或第三人不法之所有，以詐術使人將本人或第三人之物交付者，處五年以
下有期徒刑、拘役或科或併科一千元以下罰金。
以前項方法得財產上不法之利益或使第三人得之者，亦同。
前二項之未遂犯罰之。


司法院資訊處製作；財團法人民間司法改革基金會備份。
